【裁判字號】    89,沙簡上,136
【裁判日期】    890714
【裁判案由】    毀損
【裁判全文】
臺灣臺中地方法院刑事判決                      八十九年度沙簡上字第一三六號
    上  訴  人  丙○○
    即  被  告
右上訴人因毀損案件，不服臺灣臺中地方法院沙鹿簡易庭八十九年度沙簡字第一三四
號中華民國八十九年三月廿七日第一審簡易判決（聲請案號：台灣台中地方法院檢察
署八十九年度偵字第二二一九號），提起上訴，本院合議庭第二審判決如左：
    主  文
上訴駁回。
    事實及理由
一、本案經本院合議庭審理結果，第一審簡易判決所載，除被告姓名丙○○，誤繕為
    乙○○，應予更正外，其餘認事用法及量刑均無不當，應予維持，並引用第一審
    判決書記載之事實、證據及理由。
二、另上訴人即被告丙○○（原名傅金龍）上訴意旨辯稱：因告訴人甲○在伊所管理
    坐落台中縣大甲鎮○○段一三九地號土地上任意種植作物，更將伊於上開土地上
    所鋪設之水泥地面敲破，伊一時氣憤，乃撿拾破碎水泥塊，丟往伊所管理之上開
    土地與隔鄰告訴人甲○所有坐落同段一三九之一地號土地交界處之舉，但水泥塊
    應未掉入告訴人甲○之一三九之一地號土地內，且告訴人甲○若認伊所丟擲之水
    泥塊有毀損其一三九之一地號土地內水稻之情事，自應保存現場以待勘驗，而不
    應予以收割等語。
三、惟查：坐落台中縣大甲鎮○○段一三九地號土地，原為上訴人丙○○之母傅王桂
    枝與告訴人甲○及案外人陳梅三人所分別共有，嗣於民國八十四年三月二十五日
    假台中縣大甲鎮調解委員會成立共有物分割合意，將武曲段一三九地號土地另分
    割出一三九之一、一三九之二地號土地，上訴人丙○○之母傅王桂枝分得原武曲
    段一三九地號土地部分，告訴人甲○則分得一三九之一地號土地部分，傅王桂枝
    嗣於八十七年三月三十一日，將武曲段一三九地號土地出賣與案外人陳雪娟，但
    仍由上訴人丙○○負責管理，上訴人丙○○與告訴人甲○間，就一三九地號土地
    之耕作權多次發生爭執，上訴人丙○○為阻止告訴人甲○使用一三九地號土地種
    植作物，乃於八十八年九月二十日雇用水泥拌合車將一三九地號土地滿鋪水泥，
    嗣因告訴人甲○將其所鋪設之水泥地面敲破，其發現後，心生不滿，乃於同年九
    月下旬某日，撿拾一三九地號土地上之破碎水泥塊，丟往與隔鄰告訴人甲○種植
    水稻之一三九之一地號土地交界處等情，業據上訴人丙○○供明在卷，且有台中
    縣大甲鎮調解委員會調解書、土地登記謄本、使用管理委任書、照片等證物附於
    偵查卷內可稽，信屬實在。另查，上訴人丙○○前於偵查中，就檢察官於八十八
    年十一月十九日所訊問：「有何答辯」一節，業經供承：「．．．今年八月二十
    日我母親過逝，告訴人九月十七日要去種植，我才倒混凝土，告訴人去把它挖起
    來，我生氣有把混凝土丟到他稻田內」在卷（見八十八年度他字第三一三九號偵
    查卷第廿一頁）。再者，上訴人丙○○所管理之一三九地號土地與告訴人甲○種
    植水稻之一三九之一地號土地，係屬相鄰，一三九地號土地地勢較一三九之一地
    號為高，兩筆土地交界處，復呈斜坡狀，亦據上訴人丙○○陳明在卷，且有現場
    照片可資佐證。則上訴人丙○○對其自其所管理之一三九地號土地內撿拾水泥塊
    丟往隔鄰告訴人甲○種植水稻之一三九之一地號土地交界處時，破碎之水泥塊將
    可能因兩筆土地交界處呈斜坡之故，而有掉入一三九之一地號土地內壓毀告訴人
    甲○所種植稻作之危險一節，應有認識；然其緣於前揭紛爭，而一時氣憤，竟撿
    拾水泥塊加以丟擲，是其對毀損告訴人甲○於一三九之一地號土地內所種植之部
    分水稻一節，至少亦有不確定毀損故意；加以告訴人甲○於一三九之一地號土地
    內所種植之水稻，確有少量稻作遭受壓毀等情，已據告訴人甲○提出照片為證，
    則上訴人丙○○所丟擲之水泥塊，因上開兩筆土地交界處呈斜坡之故，而掉入一
    三九之一地號土地內，致壓毀告訴人甲○所種植之稻作中之少量，核與常情相符
    ，上訴人丙○○上訴理由所辯告訴人應保存現場以待勘驗等語，核非有據，本件
    上訴為無理由，應予駁回。
據上論斷，應依刑事訴訟法第四百五十五條之一第一項、第三項、第三百六十八條、
判決如主文。
中      華      民      國    八十九    年      七      月     十四    日
                                  臺灣臺中地方法院刑事第七庭
                                      審判長法官  翁  芳  靜
                                      法      官  簡  源  希
                                      法      官  林  宗  成
右正本證明與原本無異。
不得上訴。
                                      書  記  官
中      華      民      國      八十九      年     七     月    十四    日
附錄本案論罪科刑法條全文
刑法第三百五十四條：
毀棄、損壞前二條以外之他人之物，或致令不堪用，足以生損害於公眾或他人者，處
二年以下有期徒刑、拘役或五百元以下罰金。


司法院資訊處製作；財團法人民間司法改革基金會備份。
